Inventaris van het archief van de Personeelraad van het ministerie van Defensie, 1953-1978
Nationaal Archief, Den Haag
- Operationele zaken, H
  - Het adviseren van de minister van Defensie inzake huisvestingsproblemen militair personeel in de Bondsrepubliek Duitsland, 1977-1970; 146; 1 omslag
  - Het medevoorbereiden en vaststellen van de Regeling Groet voor de Afzonderlijke Militair, alsmede van maatregelen voor de vereenvoudiging van het ceremonieel, 1971-1975; 147; 1 omslag
    5.025-0186-01 Minister van Defensie
  - Het adviseren van de minister van Defensie inzake de categorie-indeling van het Nieuw Reisbesluit Militairen, 1971-1975; 148; 1 omslag
  - Het adviseren van de staatssecretaris-generaal van Defensie inzake schaduwarchieven in het buitenland, 1973-1978; 149; 1 omslag
- Geneeskundige verzorging, I
  - Het adviseren van de minister van Defensie inzake het werven van medische contractant-studenten, 1958-1977; 150; 1 pak
  - Het medevoorbereiden van beleid ten aanzien van ongevallen tijdens woon-werkverkeer, 1964-1970; 151; 1 omslag
  - Het rapporteren aan de minister van Defensie inzake de interimrapporten uitgebracht door de Commissie Militair Geneeskundige Diensten over de gewestelijke militaire hospitalen, 1965-1969; 152-154; 3 omslagen
    5.025-0116-01 Minister van Defensie
    - Map I, 1965-1966, 152
    - Map II, 1967, 153
    - Map III, 1968-1969, 154
  - Het informeren van de minister van Defensie inzake de opheffing gewestelijke hospitalen, 1965-1975; 155; 1 omslag
  - Het adviseren van de minister van Defensie inzake verpleging in burgerziekeninrichtingen, 1965-1978; 156; 1 omslag
  - Het adviseren van de minister van Defensie inzake de vrije artsenkeuze van militair personeel, 1966-1970; 157-159; 3 omslagen
    - Map I, 1966-1967, 157
    - Map II, 1968-1969, 158
    - Map III, 1970, 159
  - Het adviseren van de staatssecretaris van Defensie inzake hulpverlening door militaire artsen in noodgevallen, 1966-1971; 160; 1 omslag
  - Het instemmen met en aanbieden aan de minister van Defensie van het interimrapport van de Werkgroep Hospitaal Utrecht, 1967-1969; 161; 1 omslag
  - Het adviseren van de staatssecretaris van Defensie inzake de 5%-ziektekostenregeling, 1968-1977; 162; 1 pak
  - Het samenstellen van het memorandum voor de minister van Defensie inzake de afhandeling van het door de Commissie Drijber uitgebrachte rapport over Marinehospitaal Overeem, 1970; 163; 1 omslag
    5.025-0110-01 Minister van Defensie
  - Het adviseren van de minister van Defensie inzake de herziening Regelingen Geneeskundige Verzorging Krijgsmacht ten aanzien van militair personeel en hun gezinsleden, 1973-1975; 164; 1 omslag
  - Het adviseren van de minister van Defensie inzake de positie militaire hospitalen en inzake het interimrapport Polikliniek Den Haag van de Werkgroep Hospitaal Den Haag, 1975; 165; 1 omslag
  - Het adviseren van de minister van Defensie over het te nemen standpunt inzake het donorschap bij orgaantransplantatie, 1975; 166; 1 omslag
- Geestelijke verzorging, J
  - Het adviseren van de staatssecretaris van Defensie inzake de subsidiëring van vormingscentra, 1957-1968; 167; 1 omslag
  - Het medevoorbereiden van de invoering van de humanistische geestelijke verzorging in de krijgsmacht, 1964-1972; 168; 1 omslag
    5.025-0134-01 Minister van Defensie
  - Het adviseren van de secretaris-generaal van Defensie inzake het aantal geestelijke verzorgers binnen de krijgsmacht, 1965-1974; 169; 1 omslag
  - Het adviseren van de minister van Defensie inzake het benoemingsbeleid voor geestelijke verzorgers in de krijgsmacht, 1965-1975; 170-171; 2 omslagen
    - Map I, 1965-1975, 170
    - Map II, 1966-1973, 171
  - Het medevoorbereiden van het benoemings- en ontslagbeleid voor aalmoezeniers, 1967-1977; 172; 1 omslag
- Sociale verzorging, K
  - Het adviseren van de minister van Defensie inzake de dienstplichtfaciliteiten adspirant-politiepersoneel, 1965-1967; 173; 1 omslag
  - Het adviseren van de minister van Defensie over de regeling voor de drie krijgsmachtdelen inzake de overkomst van familieleden op rijkskosten, 1965-1973; 174; 1 omslag
  - Het adviseren van de minister van Defensie inzake de opheffing van het Beroepskeuze- en Adviescentrum, 1967-1968; 175; 1 omslag
  - Het adviseren van de minister van Defensie inzake het rapport van de Nationale Raad Welzijn Militairen inzake de welzijnszorgfunctionaris in de KL, 1968-1971; 176; 1 omslag
  - Het adviseren van de minister van Defensie inzake onderwijs- en arbeidsmaatregelen voor werkende jongeren, 1970-1976; 177; 1 pak
  - Het instellen van de Werkgroep Financiële Voorzieningen in Tijd van Oorlog voor Militairen van Zee-, Land- en Luchtmacht, 1970-1978; 178; 1 omslag
  - Het medevoorbereiden van de samenstelling, het doel en de taak van de Nationale Raad Welzijn Militairen, 1972-1974; 179; 1 omslag
  - Het adviseren van de minister van Defensie inzake het rapport Het Welzijn van de Militair en Welzijnszorg binnen de Krijgsmacht in deze Tijd van de Nationale Raad Welzijn Militairen, 1973-1976; 180; 1 omslag
  - Het adviseren van de Nationale Raad Welzijn Militairen inzake het rapport Het Welzijn van de Militair en Welzijnszorg binnen de Krijgsmacht in deze Tijd, 1974-1976; 181; 1 pak
    5.025-0214-01 Minister van Defensie
  - Het adviseren van de minister van Defensie inzake een regeling voor vrijstelling kostwinnerschap, 1975-1978; 182; 1 pak
  - Het adviseren van de staatssecretaris van Defensie inzake een toelage voor verzorgende huisgenoten van ernstig invalide militair personeel, 1976-1977; 183; 1 omslag
  - Het medevoorbereiden van een Ministerieel Besluit inzake de instelling van de Voorlopige Maatschappelijke Raad voor de Krijgsmacht, 1976-1978; 184; 1 omslag
- Voorlichting, L
  - Het medevoorbereiden van het beleid inzake de beroepenvoorlichting aan militair personeel, 1966-1969; 185; 1 omslag
    5.025-0149-01 Minister van Defensie
  - Het adviseren van de minister van Defensie inzake de organisatie van de afdeling Personeelspubliciteit, 1966-1975; 186; 1 omslag
  - Het adviseren van de minister van Defensie inzake dienstplichtvoorlichting op scholen, 1966-1977; 187; 1 omslag
  - Het voorbereiden en opstellen van richtlijnen voor interne en externe voorlichting bij het ministerie van Defensie en de krijgsmacht, 1967-1978; 188; 1 omslag
  - Het medevoorbereiden van het invoeren van het Defensie Informatie Bulletin, 1969-1970; 189; 1 omslag
- Onderscheidingen, M
  - Het adviseren van de minister van Defensie inzake het decoratiebeleid, 1964-1978; 190-196; 2 pakken en 5 omslagen
    - Map I, 1964-1976, 190
    - Map II, 1964-1976, 191
    - Map III, 1964-1978, 192; 1 pak
    - Map IV, 1965-1974, 193; 1 pak
    - Map V, 1965-1975, 194
    - Map VI, 1965-1976, 195
    - Map VII, 1969-1977, 196
  - Het medevoorbereiden van richtlijnen inzake het toekennen van een titulaire rang aan (gewezen) officieren, 1971-1977; 197; 1 omslag
- Beloningen en uitkeringen, N
  - Het adviseren van de staatssecretaris van Defensie inzake de Commissie Bezoldigingsstructuur Militairen, 1953-1972; 198; 1 omslag
  - Het medevoorbereiden van een wijziging in de Regeling Militair Wachtgeld-Vervangende Uitkering, 1953-1977; 199; 1 omslag
  - Het adviseren van de minister van Defensie inzake tegemoetkomingen in de kosten van een academisch proefschrift, 1956-1972; 200; 1 omslag
  - Het benoemen en ontslaan van leden van de Commissie Financiële Verzorging Militairen, 1961-1972; 201; 1 omslag
  - Het medevoorbereiden van een herziening in de Beschikking Inkomsten Buitenland Militairen Land- en Luchtmacht 1970, 1962-1973; 202; 1 omslag
  - Het adviseren van de minister van Defensie inzake de financiële tegemoetkoming bij aankoop van een woning, 1963-1968; 203; 1 omslag
  - Het adviseren van de minister van Defensie inzake een verhoging inkomsten dienstplichtigen per 1 januari 1969, 1963-1977; 204; 1 omslag
  - Het adviseren van de secretaris-generaal van Defensie inzake een Regeling Toelagen bij Oefeningen, 1963-1978; 205; 1 pak
  - Het ontbinden van de Commissie Consequenties Pensioenwetgeving, 1964-1965; 206; 1 omslag
  - Het adviseren van de minister van Defensie inzake minimumbezoldiging voor militairen, 1964-1967; 207; 1 omslag
  - Het opheffen van de Werkgroep Bezoldiging Dienstplichtigen, 1964-1971; 208; 1 omslag
  - Het medevoorbereiden van het beleid inzake de verplaatsingskosten gehuwde militairen, 1964-1973; 209; 1 omslag
  - Het medevoorbereiden van een MB inzake toelages voor officierenarts, -tandarts, -apotheker, 1964-1975; 210; 1 omslag
  - Het adviseren van de minister van Defensie inzake de wijziging van de vliegtoelageregeling, 1964-1976; 211; 1 pak
  - Het adviseren van de staatssecretaris van Defensie inzake de invoering van de verhoging van de oefentoelage, 1964-1976; 212; 1 omslag
  - Het medevoorbereiden van wetgeving inzake het toekennen van waarderingen, 1964-1977; 213; 1 omslag
  - Het medevoorbereiden van het wijzigen van het Besluit Tegemoetkoming Studiekosten Adspirant-Officieren Geneeskundige Dienst Krijgsmacht, 1964-1977; 214-216; 3 omslagen
    - Map I, 1964-1965, 214
    - Map II, 1972-1977, 215
    - Map III, 1972-1977, 216
  - Het adviseren van de minister van Defensie inzake een herziening van de bezoldiging van de dienstplichtige militairen, 1965-1966; 217; 1 pak
  - Het adviseren van de minister van Defensie inzake loonbelastingen en premieheffingen voor dienstplichtigen, 1965-1967; 218; 1 omslag
  - Het medevoorbereiden van een wijziging in het pensioenbijdrage-verhaal voor ambtenaren in de zin van de Algemene Burgelijke Pensioenwet, 1965-1973; 219; 1 omslag
  - Het voorbereiden van beleid inzake pensioenregeling KLu-officieren ex-KNIL, 1965-1973; 220; 1 omslag
    5.025-0161-01 Minister van Defensie
  - Het medevoorbereiden van de wijziging van de Uitkeringswet Gewezen Militairen, 1965-1974; 221; 1 omslag
  - Het medevoorbereiden van het beleid inzake reiskosten van militairen, 1965-1974; 222; 1 omslag
  - Het medevoorbereiden van een wijziging inzake Voorschriften ter Uitvoering van het Besluit Herziening Bezoldiging Militairen Zeemacht 1954 en wijziging Beschikking Inkomsten Militairen Koninklijke Landmacht en Koninklijke Luchtmacht, 1965-1978; 223; 1 pak
  - Het adviseren van de minister van Defensie inzake de inkomsten van dienstplichtige militairen in Suriname, 1966-1970; 224; 1 omslag
  - Het medevoorbereiden van regelgeving inzake het beloningssysteem binnen de krijgsmacht, 1966-1972; 225; 1 omslag
  - Het adviseren van de minister van Defensie inzake een minimumjeugdloon, 1966-1972; 226; 1 omslag
  - Het adviseren van de minister van Defensie inzake het vormen van een werkgroep inzake het probleem van de financiële tegemoetkoming van dienstplichtigen, 1967-1968; 227; 1 pak
  - Het instellen van de Werkgroep Bezoldiging Dienstplichtigen, 1967-1971; 228; 1 omslag
  - Het adviseren van de minister van Defensie inzake de verhoging van tafelgelden voor korporaals, 1967-1976; 229; 1 omslag
  - Het medevoorbereiden van beleid inzake bezoldiging MILVA en het personeel geneeskundige dienst, 1977-1967; 230; 1 omslag
  - Het bepalen van beleid inzake pensioensgeldigheid van oorlogsveteranen, 1968-1976; 231; 1 omslag
  - Het adviseren van de minister van Defensie inzake de verhoging en verbetering van de wedde, 1969; 232; 1 omslag
  - Het medevoorbereiden van een AMvB inzake de Premieregeling Technische Specialisten, 1969-1978; 233; 1 omslag
  - Het adviseren van de minister van Defensie inzake bezoldiging voor dienstplichtige militairen per 1970, 1970-1973; 234; 1 pak
  - Het adviseren van de minister van Defensie inzake toelagen aan in VN-verband uitgezonden militairen, 1970-1974; 235; 1 omslag
  - Het medevoorbereiden van een KB inzake de wijziging van het Besluit Verbintenissen Luchtvarenden Luchtmacht, de Premieregeling en andere voorzieningen, 1970-1977; 236; 1 omslag
  - Het adviseren van de minister van Defensie inzake salarismaatregelen per 1 juli 1971, 1970-1978; 237; 1 pak
  - Het medevoorbereiden van beleid inzake de bezoldiging buitenland van militairen, 1971-1976; 238; 1 omslag
  - Het adviseren van de staatssecretaris van Defensie inzake het ingenomen standpunt van de Werkgroep Representatietoelage, 1971-1977; 239-240; 2 omslagen
    - Map I, 1971-1974, 239
    - Map II, 1972-1977, 240
  - Het instellen van de Werkgroep Toelagen en Vergoedingen, 1971-1978; 241; 1 omslag
  - Het toekennen van een gevarentoeslag aan munitie-opruimers, 1972-1977; 242; 1 omslag
  - Het adviseren van de minister van Defensie inzake de financiering van de functieverplaatsingstoelage, 1973; 243; 1 omslag
  - Het beantwoorden van Kamervragen van Tweede Kamerlid Keja inzake het bij de Marineluchtvaartdienst niet meer verstrekken van vergoedingen van kleine onkosten bij bezoek aan het buitenland d.d. 10 september 1976, 1975-1978; 244; 1 pak
  - Het beantwoorden van Kamervragen van Tweede Kamerleden Hermans en Keja inzake reiskosten militair personeel d.d. 27 juni 1977, 245; 1 omslag